【裁判字號】    97,台抗,559
【裁判日期】    970829
【裁判案由】    聲請假扣押
【裁判全文】
最高法院民事裁定              九十七年度台抗字第五五九號
抗  告  人  乙○○
代  理  人  任  順律師
上列抗告人因與相對人甲○○間聲請假扣押事件，對於中華民國
九十七年六月十六日台灣高等法院裁定（九十七年度抗字第三六
二號），提起抗告，本院裁定如下：
    主  文
抗告駁回。
抗告訴訟費用由抗告人負擔。
    理  由
按對於抗告法院所為抗告有無理由之裁定再為抗告，僅得以其適
用法規顯有錯誤為理由，並應經原法院之許可；此項許可，以原
裁定所涉及之法律見解具有原則上之重要性者為限，此觀民事訴
訟法第四百八十六條第四項、第五項之規定自明。本件抗告人對
於原法院民國九十七年四月三十日九十七年度抗字第三六二號所
為抗告有理由之裁定（下稱抗告裁定）再為抗告，係以：抗告人
聲請假扣押時，業已提出土地登記聲請書、不動產權利移轉證書
、土地登記第二類謄本之影本，釋明假扣押之原因，抗告裁定認
抗告人「未提出證據可供法院即時或嗣後調查以信其主張為真實
」，已逸脫民事訴訟法第五百二十六條所規定之「釋明責任」，
違法課以抗告人證明之責。且抗告法院為裁定前，未給予兩造就
「釋明與否」有陳述意見之機會，違反同法第五百二十八條第二
項規定。又相對人就有無「日後不能強制執行或甚難執行之虞」
之假扣押原因，未予爭執，抗告裁定竟認定抗告人未釋明假扣押
之原因，亦有認作主張之違法云云，為其論據。原法院以：抗告
法院係依民事訴訟法第二百八十四條規定，認定抗告人就假扣押
之原因「未提出證據可供法院即時或嗣後（依證據之性質而定）
調查以信其主張為真實」，並無逸脫民事訴訟法第五百二十六條
所規定「釋明責任」，而課抗告人「證明」責任之情事。又抗告
人於聲請假扣押時本即應釋明假扣押之原因，其未盡釋明之義務
，復於抗告法院依民事訴訟法第五百二十八條第二項規定命其陳
述意見時，亦未釋明假扣押之原因，抗告法院因認其聲請假扣押
於法不合，並無違背辯論主義之情事。另再抗告意旨僅泛稱抗告
裁定適用法規顯有錯誤，對於抗告裁定所涉法律見解有何原則上
之重要性，則未見其有所陳明，顯不合提起再抗告之要件，其再
抗告為不合法等詞，因認其再抗告不應許可，以裁定予以駁回，
經核於法並無違誤。抗告論旨，指摘原裁定不當，求予廢棄，非
有理由。
據上論結，本件抗告為無理由。依民事訴訟法第四百九十五條之
一第一項、第四百四十九條第一項、第九十五條、第七十八條，
裁定如主文。
中    華    民    國  九十七  年    八    月  二十九  日
                      最高法院民事第二庭
                          審判長法官  吳  正  一
                                法官  劉  福  聲
                                法官  阮  富  枝
                                法官  沈  方  維
                                法官  簡  清  忠
      本件正本證明與原本無異
                                      書  記  官
中    華    民    國  九十七  年    九    月    八    日
                                                      v


司法院資訊處製作；財團法人民間司法改革基金會備份。
